【裁判字號】    98,上易,674
【裁判日期】    980618
【裁判案由】    竊盜
【裁判全文】
臺灣高等法院臺中分院刑事判決         98年度上易字第674號
上  訴  人
即  被  告  申○○
                    現另案羈押於臺灣臺中看守所
上列上訴人因竊盜案件，不服臺灣臺中地方法院98年度易字第22
2號中華民國98年3月 5日第一審判決（起訴案號：臺灣臺中地方
法院檢察署96年度偵字第28726號、97年度偵字第124號），提起
上訴，本院判決如下：
    主  文
原判決關於申○○所犯如附表二各編號所示之罪部分及定應執行
刑部分均撤銷。
申○○犯如附表二各編號所示之罪，均累犯，各處如附表二各編
號之宣告刑欄內所示之刑。
其他上訴駁回。
撤銷改判與上訴駁回部分所處之有期徒刑，應執行有期徒刑參年
。
    事  實
一、申○○於民國94年間因竊盜、施用毒品等案件，經臺灣臺中
    地方法院先後以94年度中簡字第1529號、94年度中簡字第21
    22號、94年度訴字第2248號、94年度易字第1975號判決分別
    判處有期徒刑4月、5月、10月、3月確定，上開4罪經合併定
    應執行有期徒刑1年7月確定，於95年10月17日假釋交付保護
    管束，甫於95年12月29日保護管束期滿，未經撤銷假釋，所
    餘刑期視為執行完畢。猶不知悔改，復意圖為自己不法之所
    有，於附表一、二各編號所示時間、地點，分別以附表一、
    二各編號所示方式，竊取如附表一、二各編號所示卯○○等
    人之財物得逞。嗣因卯○○等人分別報警處理，提供各該犯
    罪地點監視錄影光碟及監視錄影畫面翻拍照片，始循線查悉
    上情。又申○○因另案竊盜案件於臺灣臺中看守所羈押時，
    經臺中市警察局警員於97年11月 1日借提至現場查證時，就
    附表一編號11、12所載之竊盜犯行，於未經發覺前，主動向
    警員坦承此部分犯行而接受裁判；另經臺中市警察局第一分
    局警員於97年11月20日借提至現場查證時，就附表二各編號
    所示之竊盜犯行，於未經發覺前，主動向警員坦承此部分犯
    行而接受裁判。
二、案經臺中市警察局移送暨臺中市警察局第一分局報請臺灣臺
    中地方法院檢察署檢察官偵查起訴。
    理  由
壹、證據能力之說明：
    按被告以外之人於審判外之陳述，除法律有規定者外，不得
    作為證據；被告以外之人於審判外之陳述，雖不符刑事訴訟
    法第一百五十九條之一至第一百五十九條之四之規定，而經
    當事人於審判程序同意作為證據，法院審酌該言詞陳述或書
    面陳述作成時之情況，認為適當者，亦得為證據；當事人、
    代理人或辯護人於法院調查證據時，知有第一百五十九條第
    一項不得為證據之情形，而未於言詞辯論終結前聲明異議者
    ，視為有前項之同意，刑事訴訟法第一百五十九條第一項及
    第一百五十九條之五分別定有明文。本案下列所使用之被告
    以外之人於審判外之陳述及非供述證據，皆據檢察官、被告
    於原審及本院審理時，均不爭執其證據能力，且同意以之作
    為證據，則依前開說明，本院自得以該等供述及非供述證據
    作為認定事實之依據。
貳、實體部分：
一、上揭犯罪事實，業據被告申○○迭於警詢、偵查、原審及本
    院審理時坦承不諱，核與證人即被害人卯○○、戌○○、丙
    ○○、壬○○、甲○○、天○○、乙○○、辛○○、戊○○
    、子○○、庚○○、辰○○、丑○○、寅○○、丁○○、酉
    ○○、己○○、未○○、洪雅惠、午○○、巳○○於警詢時
    、證人即臺中市警察局刑警大隊偵一隊員警宋順賢、曾江烽
    、地○○於原審審理時、證人即臺中市警察局第一分局偵查
    隊偵查佐癸○○於本院審理時證述情節相符，此外，並有案
    發現場監視錄影光碟 (附表一編號 1、2、8、9、10、12)及
    監視錄影畫面翻拍照片影本、機車車籍查詢基本資料詳細畫
    面附卷可稽。綜上各節相互佐證，被告上開自白核與事實相
    符，應堪採信，本案事證明確，被告犯行堪以認定。另按刑
    法第62條所謂「發覺」，固非以有偵查犯罪職權之機關或人
    員確知其人犯罪無誤為必要，而於對其發生嫌疑時，即得謂
    為已發覺；但此項對犯人之嫌疑，仍須有確切之根據得為合
    理之可疑者，始足當之，若單純主觀上之懷疑，要不得謂已
    發生嫌疑（最高法院72年臺上字第 641號判例意旨參照）。
    本件被告上揭犯罪事實欄所載關於竊取如附表一編號、
    及附表二各編號所示各被害人財物之犯行，係於被告申○○
    因另案竊盜案件於臺灣臺中看守所羈押時，經臺中市警察局
    員警於97年11月 1日借提至現場查證時，就附表一編號11、
    12所載之竊盜犯行，於未經發覺前，主動向警員坦承此部分
    犯行；另經臺中市警察局第一分局員警於97年11月20日借提
    至現場查證時，就附表二各編號所示之竊盜犯行，於未經發
    覺前，主動向警員坦承此部分犯行，警方始查知全情。此有
    臺中市警察局與臺中市警察局第一分局各該次調查筆錄附卷
    可稽；復分據證人即臺中市警察局刑警大隊偵一隊員警宋順
    賢、曾江烽、地○○於原審審理時、證人即臺中市警察局第
    一分局偵查隊偵查佐癸○○於本院審理時到庭結證明確，足
    認被告確係在警員未發現有確切之根據，得為合理懷疑其有
    如附表一編號、及附表二各編號所示之犯罪事實欄所載
    竊取他人財物犯行前，即主動供述其各該次竊盜犯行，就各
    該次犯行，核係符合自首之要件無誤。
二、論罪科刑之理由：
  (一)按大樓式或公寓式住宅之地下室，係附屬於該大樓或公寓，
    為該種住宅居住人生活起居場所之一部分，與住宅之關係密
    不可分，如於夜間侵入該種住宅地下室竊盜，自應依刑法第
    321條第1項第1款論罪 (最高法院82年度臺上字第570號判決
    意旨參照）。經查，被告申○○為如附表一編號 3、4、8所
    載犯行時，係進入被害人所居住之公寓大廈地下室停車場行
    竊，而該地下室停車場乃專供該公寓大廈住戶停放車輛使用
    ，且可直接通往樓上之住家，已然構成公寓大廈之一部分，
    與公寓大廈有密切不可分之關係，被告申○○於夜間進入附
    表一編號 3、4、8所載被害人所居住公寓大廈之地下室停車
    場竊盜腳踏車，已合於刑法第321條第1項第 1款夜間侵入住
    宅之加重情狀。次按刑法第321條第1項第 3款之攜帶兇器竊
    盜罪，係以行為人攜帶兇器為其加重條件，此所謂兇器，其
    種類並無限制，凡客觀上足以對人之生命、身體、安全構成
    威脅，具有危險性之兇器為已足，並不以攜帶之初有行兇之
    意圖為必要，最高法院著有79年臺上字第5253號判例可資參
    照。被告為附表二編號1所載竊盜犯行時使用之鐵剪1支，係
    金屬製品，業經被告供述在卷，質地堅硬，倘持以抵拒，足
    以危害於他人生命、身體之安全，客觀上應認均屬兇器無疑
    。是核被告申○○就附表一編號 3、4、8所載犯行，均係犯
    刑法第321條第1項第 1款於夜間侵入住宅竊盜罪；就附表二
    編號1所載犯行，係犯刑法第321條第1項第3款攜帶兇器竊盜
    罪；就附表一、二其餘各編號所載犯行，均係犯刑法第 320
    條第 1項普通竊盜罪。被告上開各次竊盜犯行，犯意各別，
    行為互殊，且被害法益不同，應予分論併罰。公訴人就附表
    一編號3、4、8所載犯罪事實，認被告所為係犯刑法第320條
    第 1項之普通竊盜罪，容有未洽，然此部分事實業經原審及
    本院於審理時實質調查，且予以公訴人及被告辯論之機會，
    對於被告防禦權之行使並無妨礙，爰於基本事實同一之範圍
    內，變更公訴人此部分所引之起訴法條。
  (二)被告有如犯罪事實欄所載論罪科刑執行情形，有卷附臺灣高
    等法院被告前案紀錄表可按，其受有期徒刑執行完畢後 5年
    以內再故意犯本案法定刑為有期徒刑之各罪，均屬累犯，皆
    依刑法第47條第1項規定，加重其刑。
  (三)又就附表一編號11、12所載竊盜犯行，被害人庚○○、辰○
    ○並未報案，係被告由警方帶同現場查證時，帶警員到附近
    大樓，表示曾在附近行竊，惟無法確認是哪一棟大樓，經警
    員訪查該大樓管理員，由管理員告知有住戶之腳踏車失竊，
    並調閱監視器畫面查對係被告所為後，始依管理員提供之被
    害人資料通知被害人庚○○、辰○○製作筆錄等情，業經證
    人曾江烽於原審審理時證述綦詳，並有被害人庚○○、辰○
    ○警詢筆錄在卷可參，被告於有偵查權限之公務員未發覺其
    如附表一編號11、12所載之竊盜犯行前，於警方借提至現場
    查證時，主動陳述此部分竊盜犯行而接受裁判，就其此部分
    竊盜犯行，應依刑法第62條前段之規定減輕其刑，並均先加
    重後減輕之。另附表二各編號所示之竊盜案件，各被害人亦
    均無報案紀錄，同係被告經臺中市警察局第一分局偵查佐癸
    ○○等借提現場查證時，由被告主動帶員警到附近大樓，表
    示曾在附近行竊，惟無法確認是哪一棟大樓，經警員訪查各
    該大樓管理員，由管理員告知有住戶之腳踏車失竊，並調閱
    監視器畫面查對係被告所為後，始依管理員提供之被害人資
    料通知各被害人製作筆錄等情，業經證人癸○○於本院審理
    時到庭證述綦詳，並有各被害人警詢筆錄在卷可參，被告亦
    於有偵查權限之公務員未發覺其如附表二各編號所載之竊盜
    犯行前，於警方借提至現場查證時，主動陳述此部分竊盜犯
    行而接受裁判，就其此部分竊盜犯行，亦應依刑法第62條前
    段之規定減輕其刑，並均先加重後減輕之。
三、原審對被告所犯如附表一各編號所示之犯行部分，以事證明
    確，並審酌被告素行不佳，其正值盛年，不思正途營生，竟
    因一己私慾而一再竊取他人財物，法治觀念淡薄，對社會治
    安影響甚鉅，並衡其犯罪之動機、目的、所竊財物之價值，
    及犯罪後坦承犯行，態度尚佳等一切情狀，分別量處如附表
    一所示之刑。另以被告為附表一編號 1竊盜犯行之犯罪時間
    於96年4月24日以前，合於中華民國96年罪犯減刑條例第2條
    第1項規定之基準日之前，所宣告之刑又未逾有期徒刑1年 6
    月，不在該條例第3條第1項第15款所定排除減刑之列，而依
    該條例第2條第1項第 3款之規定，減其宣告刑2分之1。此部
    分認事用法，核無違誤，量刑亦尚稱妥適，被告就此部分提
    起上訴未提出有利之證據及辯解，徒以原審判決量刑過重為
    由，指摘原判決不當，並無理由，應予駁回。
四、又原審對被告所犯之如附表二各編號所示之各該次竊盜犯行
    部分論罪科刑，本非無見，惟被告此部分犯罪，係在有偵查
    犯罪職權之機關或個人發覺其犯罪前，自動向臺中市警察局
    第一分局員警自首其上揭各該次之竊盜犯行，主動接受裁判
    ，已如前所論述。原審疏未審酌被告此等部分之犯罪亦係於
    有偵查犯罪職權之機關或個人發覺前，自首而接受裁判，並
    就該次犯行，依刑法第62條前段規定，減輕其刑，自容有未
    洽，被告就此等部分提起上訴，主張合於自首要件，因認原
    判決就此等部分之量刑相對過重，指摘原判決此部分不當，
    即為有理由，應由本院將該等部分及定執行刑部分予以撤銷
    改判；爰審酌被告正值青年，身強體健，卻不思以正途賺取
    財富，冀圖不勞而獲，多次為竊盜犯行，且被告有多次竊盜
    前科紀錄，有臺灣高等法院被告前案紀錄表附卷可稽，仍不
    知記取教訓，再犯本案，本不宜輕縱，惟本院念及被告於偵
    查、原審、本院審理時均坦承犯行，節省有限之司法資源，
    併參酌其生活狀況、品行、本件此部分各該次竊盜犯罪之動
    機、目的、手段、所生危害等一切情狀，分別量處如附表二
    各編號宣告刑欄所示之刑，並就上開撤銷改判及駁回上訴部
    分所處之刑，定其應執行刑如主文第四項所示，以資懲儆。
    至前述被告犯附表二編號1所載竊盜案件時自備之鐵剪1支，
    雖係被告所有供犯竊盜罪所用之物，惟並未扣案，且其沒收
    與否對於預防犯罪及公共利益或公共安全之維護，並無絕對
    影響，為免將來執行困難，爰不另為沒收之諭知。
據上論斷，應依刑事訴訟法第368條、第369條第1項前段、第364
條、第299條第1項前段、第300條，刑法第320條第1項、第321條
第1項第3款、第47條第1項、第62條前段、第51條第5款，刑法施
行法第1條之1第1項、第2項前段，判決如主文。
本案經檢察官亥○○到庭執行職務。
中    華    民    國    98    年     6    月    18    日
            刑事第一庭    審判長法  官  陳  紀  綱
                                法  官  姚  勳  昌
                                法  官  張  智  雄
以上正本證明與原本無異。
不得上訴。
                                書記官  詹  雅  婷
中    華    民    國    98    年    6     月    19    日
附表一：
(即臺灣臺中地方法院檢察署96年度偵字第28726號)
 ┌──┬────┬──────┬────┬────┬────────┬─────┬──────┐
 │編號│犯罪時間│犯罪地點    │被害人  │犯罪方法│ 竊物品及價值   │所犯法條  │罪名及宣告刑│
 │    │(民國)  │            │        │        │(新臺幣)        │          │            │
 ├──┼────┼──────┼────┼────┼────────┼─────┼──────┤
 │ 1. │96年4月6│臺中市西屯區│卯○○  │徒手    │腳踏車1輛(廠牌：│刑法第320 │申○○竊盜，│
 │    │日上午8 │中工三路180 │        │        │美利達，市價38,0│條第1項   │累犯，處有期│
 │    │時42分  │號前        │        │        │00元)           │          │徒刑陸月，減│
 │    │        │            │        │        │                │          │為有期徒刑│
 │    │        │            │        │        │                │          │月。        │
 ├──┼────┼──────┼────┼────┼────────┼─────┼──────┤
 │ 2. │96年7月 │臺中市西屯區│戌○○  │徒手    │腳踏車1輛(廠牌：│刑法第320 │申○○竊盜，│
 │    │11日下午│西屯路2段259│        │        │捷安特，市價12,0│條第1項   │累犯，處有期│
 │    │4時     │之3號地下室 │        │        │00元)           │          │徒刑伍月。  │
 │    │        │停車場      │        │        │                │          │            │
 ├──┼────┼──────┼────┼────┼────────┼─────┼──────┤
 │ 3. │96年7月 │臺中市西屯區│丙○○  │徒手    │腳踏車1輛(廠牌：│刑法第321 │申○○於夜間│
 │    │11日晚間│至善路86號地│        │        │捷安特，市價39,0│條第1項第 │侵入住宅竊盜│
 │    │7時14分 │下室停車場  │        │        │00元)           │1款       │，累犯，處有│
 │    │        │            │        │        │                │          │期徒刑玖月。│
 ├──┼────┼──────┼────┼────┼────────┼─────┼──────┤
 │ 4. │96年7月 │臺中市西屯區│壬○○  │徒手    │腳踏車1輛 (廠牌 │刑法第321 │申○○於夜間│
 │    │19日晚間│大信街70號地│        │        │：捷安特，市價5 │條第1項第 │侵入住宅竊盜│
 │    │9時30分 │下室停車場  │        │        │萬元)           │1款       │，累犯，處有│
 │    │        │            │        │        │                │          │期徒刑玖月。│
 ├──┼────┼──────┼────┼────┼────────┼─────┼──────┤
 │ 5. │96年7月2│臺中市西屯區│甲○○  │徒手    │腳踏車一輛 (自行│刑法第320 │申○○竊盜，│
 │    │2日下午 │永福路132號 │        │        │組裝，市價12,000│條第1項   │累犯，處有期│
 │    │1時58分 │大樓中庭停車│        │        │元)             │          │徒刑伍月。  │
 │    │        │場          │        │        │                │          │            │
 ├──┼────┼──────┼────┼────┼────────┼─────┼──────┤
 │ 6. │96年8月 │臺中市西屯區│天○○  │徒手    │腳踏車1輛(廠牌：│刑法第320 │申○○竊盜，│
 │    │19日上午│福順路333號 │        │        │捷安特，市價10,7│條第1項   │累犯，處有期│
 │    │7時     │地下室停車場│        │        │00元)           │          │徒刑伍月。  │
 ├──┼────┼──────┼────┼────┼────────┼─────┼──────┤
 │ 7. │96年8月 │臺中市西屯區│乙○○  │徒手    │腳踏車1輛(廠牌：│刑法第320 │申○○竊盜，│
 │    │20日某時│福順路333號 │        │        │JAMIS，市價4萬元│條第1項   │累犯，處有期│
 │    │        │地下室停車場│        │        │)               │          │徒刑伍月。  │
 ├──┼────┼──────┼────┼────┼────────┼─────┼──────┤
 │ 8. │96年8月 │臺中市西屯區│辛○○  │徒手    │腳踏車1輛(廠牌：│刑法第321 │申○○於夜間│
 │    │21日晚間│工業一路58巷│        │        │美利達，市價15,0│條第1項第1│侵入住宅竊盜│
 │    │6時52分 │1號地下室停 │        │        │00元)           │款        │，累犯，處有│
 │    │        │車場        │        │        │                │          │期徒刑玖月。│
 ├──┼────┼──────┼────┼────┼────────┼─────┼──────┤
 │ 9. │96年8月 │臺中市北屯區│戊○○  │徒手    │腳踏車1輛 (廠牌 │刑法第320 │申○○竊盜，│
 │    │28日下午│興安路2段15 │        │        │不詳，市價18,000│條第1項   │累犯，處有期│
 │    │4時     │號地下室停車│        │        │元)             │          │徒刑伍月。  │
 │    │        │場          │        │        │                │          │            │
 ├──┼────┼──────┼────┼────┼────────┼─────┼──────┤
 │ 10.│96年8月 │臺中市南區德│子○○  │徒手    │腳踏車1輛 (廠牌 │刑法第320 │申○○竊盜，│
 │    │30日下午│祥街101號地 │        │        │不詳，市價26,000│條第1項   │累犯，處有期│
 │    │6時     │下室停車場  │        │        │元)             │          │徒刑伍月。  │
 ├──┼────┼──────┼────┼────┼────────┼─────┼──────┤
 │ 11.│96年9月 │臺中市西屯區│庚○○  │徒手    │腳踏車1輛(廠牌：│刑法第320 │申○○竊盜，│
 │    │26日上午│至善路57號地│        │        │MEREK，市價4萬元│條第1項   │累犯，處有期│
 │    │9時     │下室停車場  │        │        │)               │          │徒刑肆月。  │
 ├──┼────┼──────┼────┼────┼────────┼─────┼──────┤
 │ 12.│96年9月 │臺中市西屯區│辰○○  │徒手    │腳踏車1輛(廠牌：│刑法第320 │申○○竊盜，│
 │    │26日上午│至善路57號地│        │        │捷安特，市價2萬 │條第1項   │累犯，處有期│
 │    │9時許   │下室停車場  │        │        │元)             │          │徒刑肆月。  │
 ├──┼────┼──────┼────┼────┼────────┼─────┼──────┤
 │ 13.│96年10月│臺中市南區工│丑○○  │徒手    │腳踏車1輛(廠牌：│刑法第320 │申○○竊盜，│
 │    │3日下午 │學北路71巷6 │        │        │捷安特，市價11,0│條第1項   │累犯，處有期│
 │    │3時36分 │號地下室停車│        │        │00元)           │          │徒刑伍月。  │
 │    │        │場          │        │        │                │          │            │
 ├──┼────┼──────┼────┼────┼────────┼─────┼──────┤
 │ 14.│96年9月1│臺中市西區精│巳○○  │徒手    │重型機車1輛 (廠 │刑法第320 │申○○竊盜，│
 │    │9日凌晨1│誠29街23號前│        │        │牌：三陽，車號：│條第1項   │累犯，處有期│
 │    │時許    │            │        │        │JPX-796號，市價 │          │徒刑伍月。  │
 │    │        │            │        │        │16,000元)       │          │            │
 ├──┼────┼──────┼────┼────┼────────┼─────┼──────┤
 │ 15.│96年10月│臺中市北屯區│寅○○  │徒手    │重型機車1輛 (廠 │刑法第320 │申○○竊盜，│
 │    │2日某時 │平興街152號 │        │        │牌：三陽，車號：│條第1項   │累犯，處有期│
 │    │        │前          │        │        │FZP-031號，市價 │          │徒刑伍月。  │
 │    │        │            │        │        │26,000元)       │          │            │
 └──┴────┴──────┴────┴────┴────────┴─────┴──────┘
 附表二：
 (即臺灣臺中地方法院檢察署署97年度偵字第124號部分)
 ┌──┬────┬──────┬────┬────┬────────┬─────┬──────┐
 │編號│犯罪時間│犯罪地點    │被害人  │犯罪方法│失竊物品及價值  │所犯法條  │罪名及宣告刑│
 │    │(民國)  │            │        │        │(新臺幣)        │          │            │
 ├──┼────┼──────┼────┼────┼────────┼─────┼──────┤
 │ 1. │96年 (起│臺中市西屯區│丁○○  │持所有客│腳踏車1輛(廠牌：│刑法第321 │申○○攜帶兇│
 │    │訴書誤載│上明二街8號 │        │觀上具有│捷安特，市價1萬 │條第1項第3│器竊盜，累犯│
 │    │為97年)7│大門前      │        │危險性足│元)             │款        │，處有期徒刑│
 │    │月25日某│            │        │供為兇器│                │          │陸月。      │
 │    │時      │            │        │使用之鐵│                │          │            │
 │    │        │            │        │剪1支， │                │          │            │
 │    │        │            │        │破壞鎖頭│                │          │            │
 │    │        │            │        │後竊取  │                │          │            │
 ├──┼────┼──────┼────┼────┼────────┼─────┼──────┤
 │ 2. │96年7月 │臺中市西屯區│酉○○  │徒手    │腳踏車1輛(廠牌：│刑法第320 │申○○竊盜，│
 │    │27日某時│至善路101巷 │        │        │Shimano，市價7、│條第1項   │累犯，處有期│
 │    │        │28號地下室停│        │        │8萬元)          │          │徒刑肆月。  │
 │    │        │車場        │        │        │                │          │            │
 ├──┼────┼──────┼────┼────┼────────┼─────┼──────┤
 │ 3. │96年7月 │臺中市西屯區│己○○  │徒手    │腳踏車1輛(廠牌：│刑法第320 │申○○竊盜，│
 │    │31日某時│上安路101號 │        │        │捷安特，市價1萬 │條第1項   │累犯，處有期│
 │    │        │地下室停車場│        │        │元)             │          │徒刑肆月。  │
 ├──┼────┼──────┼────┼────┼────────┼─────┼──────┤
 │ 4. │96年8月 │臺中市西屯區│未○○  │徒手    │腳踏車1輛(廠牌：│刑法第320 │申○○竊盜，│
 │    │3日某時 │安和路133號 │        │        │捷安特，市價4萬 │條第1項   │累犯，處有期│
 │    │        │地下室停車  │        │        │元)             │          │徒刑肆月。  │
 ├──┼────┼──────┼────┼────┼────────┼─────┼──────┤
 │ 5. │96年9月 │臺中市西屯區│洪雅惠  │徒手    │腳踏車1輛(廠牌：│刑法第320 │申○○竊盜，│
 │    │3日某時 │臺中港路2段 │        │        │捷安特，市價12,0│條第1項   │累犯，處有期│
 │    │        │80之5號地下 │        │        │00元)           │          │徒刑肆月。  │
 │    │        │室停車場    │        │        │                │          │            │
 ├──┼────┼──────┼────┼────┼────────┼─────┼──────┤
 │ 6. │96年9月 │臺中市北區美│午○○  │徒手    │腳踏車1輛(廠牌：│刑法第320 │申○○竊盜，│
 │    │20日某時│德街468號地 │        │        │ELEMENT，市價25,│條第1項   │累犯，處有期│
 │    │        │下室停車    │        │        │000元)          │          │徒刑肆月。  │
 └──┴────┴──────┴────┴────┴────────┴─────┴──────┘
附錄論罪科刑法條全文：
中華民國刑法第320條
意圖為自己或第三人不法之所有，而竊取他人之動產者，為竊盜
罪，處5年以下有期徒刑、拘役或5百元以下罰金。
意圖為自己或第三人不法之利益，而竊佔他人之不動產者，依前
項之規定處斷。
前二項之未遂犯罰之。
中華民國刑法第321條
犯竊盜罪而有左列情形之一者，處6月以上、5年以下有期徒刑：
一、於夜間侵入住宅或有人居住之建築物、船艦或隱匿其內而犯
    之者。
二、毀越門扇、牆垣或其他安全設備而犯之者。
三、攜帶兇器而犯之者。
四、結夥三人以上而犯之者。
五、乘火災、水災或其他災害之際而犯之者。
六、在車站或埠頭而犯之者。
前項之未遂犯罰之。


司法院資訊處製作；財團法人民間司法改革基金會備份。
